# 技术研发过程中有试制品对外出售收入处理问题

提问人：cjzhangyong 时间：2013-06-19 13:34:55
技术研发过程中有试制品对外出售收入，是冲减技术研发费还是确认收入？

回答人：chenyiwei
此问题以往已经讨论过多次。会计准则对“收入”的定义强调其必须来源于“日常活动”，但研发和固定资产购建一样，对一般的企业并不属于“日常活动”，所以对于研发过程中试制品的对外销售不应确认收入，而应当冲减已确认的研发支出。